臺灣臺東地方法院刑事判決　　　　　　　94年度簡上字第35號
上　訴　人　乙○○
即　被　告
上上訴人因傷害案件，不服本院臺東簡易庭九十四年度東簡字第
三二七號中華民國九十四年十一月十五日第一審判決（聲請案號
：九十四年度偵字第一六五一號），提起上訴，本院管轄之第二
審合議庭判決如左：
    主  文
上訴駁回。
乙○○緩刑貳年。
    事實及理由
一、本案經本院審理結果，認第一審判決上訴人即被告乙○○傷
    害人之身體，處拘役三十日，如易科罰金，以參佰元折算壹
    日，認事用法及量刑均無不當，應予維持，並引用第一審判
    決書記載之事實、證據及理由（如附件）。
二、上訴意旨雖略以：甲○○逾期未將所仲介之外籍勞工健康檢
    查告遞交衛生主管機關，二人因而發生口角，伊進而推甲○
    ○，原審判處被告處拘役三十日，顯然過重；又伊與告訴人
    達成和解，請求給予緩刑之宣告等語。
三、按量刑輕重，係屬事實審法院得依職權自由裁量之事項，苟
    已斟酌刑法第五十七條各款所列情狀而未逾越法定刑度，不
    得遽指為違法（最高法院著有七十二年度臺上字第六六九六
    號、七十五年度臺上字第七○三三號判例參照）；且在同一
    犯罪事實與情節，如別無其他加重或減輕之原因，下級審量
    定之刑，亦無過重或失輕之不當情形，則上級審法院對下級
    審法院之職權行使，原則上應予尊重，此有最高法院八十五
    年度臺上字第二四四六號判決意旨可資參酌。查刑法第二百
    七十七條第一項傷害罪之法定本刑為三年以下有期徒刑、拘
    役或一千元以下罰金，原審判決依具體個案認定事實，並已
    審酌被告係因一時爭執即出手毆打他人，使告訴人受有傷害
    ，犯罪動機確有可議之處，然犯罪後尚能坦承犯行，其屢表
    示欲向告訴人道歉和解之意等情狀，量處拘役三十日，如易
    科罰金，以三百元折算一日，比較被告所侵害法益程度及其
    所受刑罰，核屬相當，依前揭最高法院判例及判決要旨，尚
    難認原審量刑有違法或不當之情事。從而，本件上訴人以量
    刑過重為由，提起上訴，為無理由，應予駁回。末查上訴人
    前未曾受有期徒刑以上刑之宣告，有臺灣高等法院被告全國
    前案紀錄表在卷可稽，因一時失慮，致偶罹刑典，惟事後已
    坦承犯行，並已和告訴人達成和解，此有本院九十四年度東
    小調字第一０二號之調解程序筆錄可參，其經此次科刑之教
    訓後，應知所警惕，而無再犯之虞，本院因認其所宣告之刑
    以暫不執行為適當，爰併予宣告緩刑二年，以啟自新。
四、據上論斷，應依刑事訴訟法第四百五十五條之一第三項、第
    三百六十八條、第三百六十四條、第三百七十三條，刑法第
    七十四條第一款，判決如主文。
本案經檢察官丙○○到庭執行職務
中　　華　　民　　國　　94　　年　　12　　月　　30　　日
            刑事第二庭    審判長法  官  李勝琛
                                法  官  陳君鳳
                                法  官  連雅婷
以上正本證明與原本無異。
本件判決不得上訴。
                                書記官　蘇美琴
中　　華　　民　　國　　95　　年　　1 　　月　　4 　　日
